【裁判字號】    91,易,46
【裁判日期】    920311
【裁判案由】    詐欺
【裁判全文】
臺灣嘉義地方法院刑事判決                            九十一年度易字第四六號
    公  訴  人  臺灣嘉義地方法院檢察署檢察官
    被      告  乙○○  男  四.
右列被告因詐欺等案件，經檢察官提起公訴（九十年度偵字第六三九一號），本院判
決如左：
    主  文
乙○○連續意圖為自己不法之所有，以詐術使人將本人之物交付，處有期徒刑捌月。
    事  實
一、乙○○基於意圖為自己不法之所有之概括犯意，明知車牌號碼ＩＩ－○○五一號
    自用小客車已由其所經營之「中盟小客車租賃有限公司」於民國八十三年八月十
    日賣予甲○○，仍於八十五年三月二十九日，以上開車輛為擔保品，至丁○○、
    丙○○共同經營位於嘉義縣民雄鄉○○路三十五之十一號之冠宏當鋪，交付由其
    簽發，發票日為八十五年三月二十九日，到期日為八十五年六月二十九日，票號
    為ＣＨ２６３１３１號，票面金額為新臺幣（下同）十萬元之本票一紙，向丁○○、丙○○借款十萬元，並簽訂名義上為買賣，實際係以車牌號碼ＩＩ－○○五
    一號車為擔保之汽車買賣合約書，另提示車牌號碼ＩＩ－○○五一號自用小客車
    之汽車新領牌照登記書（俗稱「車主聯」）取信於丁○○、丙○○，致使丁○○
    、丙○○陷於錯誤，交付十萬元予乙○○；嗣乙○○復於同年四月十日，以「中
    盟小客車租賃有限公司」所有車牌號碼ＩＩ－二八四八號自用小客車為擔保品，
    並交付由其簽發，發票日為八十五年四月十日，到期日為八十五年七月十日，票
    號為ＣＨ２６３１５２號，票面金額十五萬元之本票一紙，並簽訂名義上為買賣
    ，實際係以車牌號碼ＩＩ－二八四八號車為擔保之汽車買賣合約書，致使丁○○
    、丙○○陷於錯誤，交付十五萬元予乙○○；詎乙○○取得合計為二十五萬元（
    起訴書誤載為二十二萬元）之款項後，即避不見面，並於八十五年十月四日將車
    牌號碼ＩＩ－二八四八號之自用小客車賣予黃佩玉，且迄今均未清償上開二筆借
    款，丁○○、丙○○二人始知受騙。
二、案經丙○○訴請臺灣嘉義地方法院檢察署檢察官偵查起訴。
    理  由
一、訊據被告乙○○就其明知車牌號碼ＩＩ－○○五一號車已賣予甲○○，仍於上揭
    時間先後以車牌號碼ＩＩ－○○五一號車、ＩＩ－二八四八號之自用小客車向丁○○及告訴人丙○○為擔保借款，其後並將ＩＩ－二八四八號之自用小客車賣予
    黃佩玉等情於偵查中供認不諱，核與告訴人丙○○指稱：「被告於八十五年三月
    二十九日及八十五年四月十五日開他的車子向我們當鋪借錢，說他若沒有還錢車
    子要給我們，屆期都沒還錢，也找不到他人」（九十年一月九日訊問筆錄）、「
    （問：被告賣車有無通知你？）沒有」、「（問：被告開車去跟你借錢，有表明
    車子是他的？）是。」（本院九十一年三月十八日訊問筆錄）及證人丁○○證稱
    ：「（問：當時被告拿車主聯你有無核對車牌？）有。」、「（問：你就是因為
    當時被告告訴你，車主是他，才借錢給他？）是。」等情相符，且有本票二紙、
    汽車新領牌照登記書二紙、汽車過戶登記書二紙、汽車買賣合約書一紙（均影本
    ）及本院九十年度嘉簡字第二九０號民事判決一份在卷可稽，嗣被告雖於本院審
    理中翻異前詞，辯稱：伊知道車牌號碼ＩＩ－○○五一號自用小客車已經過戶予
    甲○○，可能是車主聯等資料拿錯張了，當天伊並沒有開車過去，也沒有說車子
    是伊的云云。惟查：該車牌號碼ＩＩ－○○五一號自用小客車早於八十三年間即
    已過戶予甲○○，事隔近二年，被告竟仍持原有汽車新領牌照登記書向告訴人質
    押借款，衡諸常情，被告經營小客車租賃公司日久，對於車籍資料等應知之甚詳
    ，持向他人借款，更無如此疏忽致拿錯資料之理，參以被告於向告訴人借款後，
    復將ＩＩ－二八四八號之自用小客車賣予案外人黃佩玉，復未告知告訴人，並避
    不見面，逃匿無蹤；是其隱匿車牌號碼ＩＩ－○○五一號已過戶與他人之事實在
    前，復以原有汽車新領牌照登記書取信於告訴人，再將ＩＩ－二八四八號之自用
    小客車賣予案外人黃佩玉，被告欲使告訴人誤為有擔保，陷於錯誤而出借款項之
    詐欺之意圖甚明，被告所辯純係卸責之詞，不足採信。本件事證明確，被告犯行
    洵堪認定。
二、核被告乙○○所為，係犯刑法第三百三十九條第一項之詐欺取財罪。被告先後二
    次犯行，時間緊接，觸犯構成要件相同之罪名，顯係基於概括犯意反覆為之，應
    依連續犯之規定論以一罪，並加重其刑。爰審酌被告犯罪之手段、目的，所詐得
    之金額達二十五萬元，且至今尚未與告訴人達成和解，及犯後態度等一切情狀，
    量處如主文所示之刑，以資懲儆。
據上論斷，應依刑事訴訟法第二百九十九條第一項前段，刑法第五十六條、第三百三
十九條第一項，罰金罰鍰提高標準條例第一條前段，判決如主文。
本案經檢察官黃正雄到庭執行職務
中    華    民    國      九十二      年      三        月   十一   日
                          臺灣嘉義地方法院刑事第一庭
                              審判長法  官  夏  金  郎
                                    法  官  黃  仁  勇
                                    法  官  陳  俞  婷
右正本證明與原本無異。
如不服本判決，應於判決送達後十日內向本院提出上訴狀( 應附繕本 )。
中    華    民    國      九十二      年      三        月    十一  日
                                    書記官  李  彩  娥
附錄法條
刑法第三百三十九條第一項：
意圖為自己或第三人不法之所有，以詐術使人將本人或第三人之物交付者，處五年以
下有期徒刑、拘役或科或併科一千元以下罰金。


司法院資訊處製作；財團法人民間司法改革基金會備份。
